---
title: "Enunciados"
author: "Nerea Almenta Camacho"
date: "2023-10-22"
output:
  pdf_document: default
  html_document: default
---
```{r setup, include=FALSE} 
knitr::opts_chunk$set(warning = FALSE, message = FALSE) 
```


```{r}
library(kableExtra)
```

```{r}
source("teoriadecision_funciones_incertidumbre.R")
```



# Problemas Nerea

## Problema 1

Se pide resolver la siguiente tabla de decisión.
```{r}
knitr::kable(crea.tablaX(c(3,-1,
                               2,2),numalternativas=2,numestados =2))

```
Se debe resolver con cada uno de los métodos o funciones individuales de Incertidumbre por separado (tanto en situación favorable como desfavorable)

## Problema 2

Pepe es un estudiante que estudia un grado superior en su pueblo natal. Se
plantea si cambiarse a un instituto de Sevilla, donde hay mayor cantidad
de empresas, en las cuales espera obtener trabajo. Mudarse a Sevilla, le
reportaría un coste de 3.000 euros. Sin embargo, si obtiene trabajo
(suponiendo que la duración mínima fuera un año, con sueldo de 2000
euros), obtendría un beneficio de 24.000 euros.
Por el contrario, si no se cambia de instituto, no tendría ningún gasto.

Pepe quiere obtener el mayor beneficio de su decisión. Además, en caso de
empate, quisiera tener más en cuenta el coste de oportunidad que tienen
sus decisiones.
